臺灣臺北地方法院民事裁定  
111年度重訴字第245號
原      告  葉毓蘭  
被      告  林鴻邦  


上列當事人間請求侵權行為損害賠償事件，本院裁定如下：
    主  文
原告應於本裁定送達後五日內，補繳裁判費新臺幣肆拾伍萬貳仟
元，逾期不繳，即駁回其訴。
    理  由
一、按提起民事訴訟，應依民事訴訟法規定繳納裁判費，此為必
    須具備之程式。又原告之訴，有起訴不合程式或不備其他要
    件之情形，法院應以裁定駁回之，但其情形可以補正者，審
    判長應定期間命其補正，民事訴訟法第249條第1項但書第6
    款定有明文。
二、又附帶民事訴訟本質上與一般民事訴訟無異，刑事訴訟法第
    503條第1項但書、第3項乃規定於刑事訴訟諭知無罪、免訴
    或不受理之判決者，經原告聲請時，應將附帶民事訴訟移送
    管轄法院之民事庭，原告則應繳納訴訟費用，即係就原不符
    合同法第487條第1項所定要件之附帶民事訴訟，為兼顧原告
    之程序利益、實體利益及紛爭一次解決之訴訟經濟，允原告
    繳納裁判費後，由民事法院審理。而刑事附帶民事訴訟，經
    刑事庭依刑事訴訟法第504條第1項規定裁定移送於同院民事
    庭後，民事庭如認其不符同法第487條第1項規定之要件時，
    應許原告得繳納裁判費，以補正起訴程式之欠缺，以維當事
    人之訴訟權益。（最高法院108年度台抗字第953號裁定、10
    9年度台抗字第258號裁定、108年度台抗大字第953號裁定意
    旨參酌）。
三、原告於本院刑事庭110年度自字第32號刑事案件（下稱系爭
    刑事案件）審理中，以民國110年2月4日刑事附帶民事起訴
    狀（下稱系爭起訴狀）提起本件訴訟，嗣經本院刑事庭以11
    0年度重附民字第66號裁定移送前來，惟未據原告繳納裁判
    費。經查：原告本件訴之聲明請求被告林鴻邦應連帶給付50
    00萬元等情，有原告所提刑事附帶民事訴訟起訴狀在卷可查
    （見附民卷第5頁）。而就原告請求上開5000萬元所主張之
    被告林鴻邦加重誹謗事實部分，並未經刑事判決所認定。則
    就原告請求被告林鴻邦應連帶給付5000萬元之部分，不符刑
    事訴訟法第487條第1項所規定之要件。是就原告請求被告林
    鴻邦應連帶給付5000萬元之部分應繳納裁判費，應徵第一審
    裁判費452,000元。茲依民事訴訟法第249條第1項但書之規
    定，限原告於收受本裁定送達5日內補繳，逾期不繳，即駁
    回上開部分之訴，特此裁定。
四、依民事訴訟法第249條第1項但書，裁定如主文。
中　　華　　民　　國　　111 　年　　3 　　月　　10　　日
                  民事第八庭    法　官　宣玉華
以上正本係照原本作成。
本裁定不得抗告。
中　　華　　民　　國　　111 　年　　3 　　月　　10　　日
                                書記官　林怡秀